臺灣桃園地方法院刑事判決　　　　　　 100年度易字第1335號
公　訴　人　臺灣桃園地方法院檢察署檢察官
被　　　告　楊永助
上列被告因竊盜案件，經檢察官提起公訴（100年度偵字第27189
號），被告於準備程序進行中，就被訴事實為有罪之陳述，經本
院告知簡式審判程序意旨，並聽取當事人之意見後，本院裁定依
簡式審判程序審理，判決如下：
    主  文
楊永助攜帶兇器踰越牆垣侵入現有人居住之建築物竊盜，未遂，
累犯，處有期徒刑陸月，如易科罰金，以新臺幣壹仟元折算壹日
。扣案之折疊刀、活動扳手、六角扳手各壹把及手電筒壹支，均
沒收。
    事  實
一、楊永助前(一)因毒品危害防制條例案件，經本院以96年度審訴
    字第1275號判決，應執行有期徒刑11月確定；又(二)因毒品危
    害防制條例案件，經本院以97年度審易字第502 號判決，判
    處有期徒刑6 月15日確定，上開二罪復由本院以97年度聲字
    第1930號裁定，定應執行有期徒刑1 年5 月確定，於98年8
    月4 日縮短刑期假釋出監付保護管束，並於98年11月13日保
    護管束期滿，視為執行完畢（於本案構成累犯）。詎其仍不
    知悔改，意圖為自己不法之所有，於100 年10月9 日凌晨4
    時7分 許，攜帶其所有客觀上可用為兇器之折疊刀、活動扳
    手、六角扳手及手電筒各1 支，駕駛車牌號碼9A-1363 號自
    用小客貨車，至桃園縣平鎮市○○○路10號及10之1 號，先
    攀爬踰越位於上址之嘉泰機械工業股份有限公司（以下簡稱
    嘉泰公司）廠區圍牆，侵入上開廠房內（涉犯侵入住宅罪部
    分，業據告訴）搜尋財物，嗣於廠區內搜尋財物而尚未竊得
    任何物品之際，遭許育彰及保全公司人員察覺。楊永助見事
    跡敗露，立刻攀爬圍牆逃逸，經據報前來之員警逮捕楊永助
    ，並當場扣得折疊刀、活動扳手、六角扳手及手電筒各1 支
    。
二、案經嘉泰機械工業股份有限公司訴由桃園縣政府警察局平鎮
    分局移送偵辦。
    理  由
一、本件被告楊永助所犯均係死刑、無期徒刑、最輕本刑為3 年
    以上有期徒刑以外之竊盜罪，於準備程序中就被訴事實為有
    罪之陳述，經本院告知簡式審判程序之旨，並聽取公訴人及
    被告之意見後，經本院依刑事訴訟法第273 條之1 第1 項之
    規定，本院合議庭裁定由受命法官進行簡式審判程序，是本
    件之證據調查，依刑事訴訟法第273 條之2 規定，不受同法
    第159 條第1 項、第161 條之2 、第161 條之3 、第163 條
    之1 及第164 條至第170 條規定之限制，合先敘明。
二、上開事實，業據被告楊永助迭於警詢、偵查及本院準備程序
    時坦承不諱，核與證人即告訴代理人許育彰於警詢之證述情
    節相符，且有桃園縣政府警察局平鎮分局製作之扣押筆錄、
    扣押物品目錄表、車籍詳細資料報表及竊盜案照片20張等資
    料在卷可稽，並有折疊刀、活動扳手、六角扳手、手電筒各
    1 支等扣案可佐，足徵被告楊永助上開任意性之自白，核與
    事實相符，應屬可信。是本案事證明確，被告楊永助之犯行
    洵堪認定。
三、按刑法第321 條第1 項第3 款之攜帶兇器竊盜罪，係以行為
    人攜帶兇器竊盜為其加重條件，此所謂兇器，其種類並無限
    制，凡客觀上足對人之生命、身體、安全構成威脅，具有危
    險性之兇器均屬之，且祇須行竊時攜帶此種具有危險性之兇
    器為已足，並不以攜帶之初有行兇之意圖為必要（最高法院
    79年臺上字第5253號判例意旨可參）。次按刑法第321 條第
    1 項第3 款之攜帶兇器竊盜罪，係以行為人攜帶兇器竊盜為
    其加重條件，只要於竊盜時攜帶兇器，即構成加重竊盜罪名
    ，因立法所規範者為攜帶兇器竊盜即屬於加重條件，而不以
    取出兇器犯之為必要，亦不以攜帶之初有持以行兇之意圖為
    限（最高法院94年度臺上字第3149號判決意旨參照）。經查
    ，本案被告楊永助為上開竊盜犯行時所持用之折疊刀、活動
    扳手、六角扳手、手電筒各1 支等均係金屬材質，對人之生
    命、身體均具有相當程度之危險性，足供兇器使用，應屬兇
    器無訛。再按刑法第321 條第1 項第2 款之「門扇」專指門
    戶而言，所謂「其他安全設備」，指門扇牆垣以外，依通常
    觀念足認防盜之其他相類設備而言，如窗戶即是。被告楊永
    助先攀爬踰越嘉泰公司廠區圍牆，侵入嘉泰公司現有保全人
    員所在之廠區內搜尋財物，即屬踰越牆垣侵入現有人居住之
    建築物行為，故核被告就此部分所為，係犯刑法第321 條第
    1 項第1 款、第2 款、第3 款攜帶兇器踰越侵入現有人居住
    之建築物加重竊盜罪。起訴書僅認被告上開犯行係犯刑法第
    321 條第1 項第2 款、第3 款之加重竊盜罪，然起訴書犯罪
    事實欄業已載明「攀爬進入嘉泰公司圍牆，嗣於廠區內搜尋
    財物」，核與已起訴部分有實質上一罪之關係，本院自得併
    予審理。末按踰越牆垣而入室行竊，其踰越行為即屬侵入住
    宅，已結合於所犯加重竊盜之罪質中，無更行構成侵入住宅
    罪之理（最高法院27年上字第1887號判例意旨參照），則被
    告上開侵入現有人居住之建築物行為，已結合於所犯加重竊
    盜罪中，雖告訴人已提出告訴，仍不另論罪，附此敘明。至
    本案被告楊永助雖已著手竊盜行為之實施，惟未生竊盜之結
    果，其犯罪尚屬未遂，應依刑法第25條第2 項之規定，按既
    遂犯之刑度減輕其刑。另被告有前開事實欄所載之犯罪科刑
    及有期徒刑執行完畢情形，有臺灣高等法院被告前案紀錄表
    1 份在卷可佐，其於有期徒刑執行完畢後5 年內，故意再犯
    本案最重本刑為有期徒刑以上之罪，均為累犯，應依刑法第
    47 條 第1 項累犯之規定，加重其刑，並依法先加後減之。
    爰審酌被告前曾有犯同罪名之紀錄，經判處有期徒刑，而仍
    不知悔改，再犯本案犯行之素行，且其正值青壯，不思循正
    當手段獲取財物，反欲竊取他人財物，足見其欠缺尊重他人
    財產權利之觀念，惟念及被告犯後坦承犯行之犯後態度，堪
    認尚有悔意，並考量被告之犯罪動機、手段及所生危害等一
    切情狀，量處如主文所示之刑，並於斟酌被告之年齡、學歷
    、職業及家庭經濟狀況等節後，諭知如主文所示之易科罰金
    折算標準，以示懲儆。
四、按沒收為從刑之一種，應隨主刑宣告。經查：扣案之折疊刀
    、活動扳手、六角扳手及手電筒各1 支，均係被告楊永助所
    有供犯本案竊盜所用之物，業據被告楊永助供承在卷（參見
    本院100 年度易字第1335號卷第16頁反面），均應依刑法第
    38條第1 項第2 款宣告沒收。
據上論斷，應依刑事訴訟法第273 條之1 第1 項、第299 條第1
項前段，刑法第306 條第1 項、第321 條第2 項、第1 項第3 款
、第2 款、第1 款、第47條第1 項、第25條第2 項、第41條第1
項前段、第38條第1 項第2 款，判決如主文。
本案經檢察官吳靜怡到庭執行職務。
中    華    民    國  100     年    12    月    30    日
                  刑事第五庭法  官  石蕙慈
以上正本證明與原本無異。
如不服本判決應於收受判決後10日內向本院提出上訴書狀，並應
敘述具體理由。其未敘述上訴理由者，應於上訴期間屆滿後20日
內向本院補提理由書( 均須按他造當事人之人數附繕本) 「切勿
逕送上級法院」。
                            書記官  羅婉榕
中    華    民    國   100    年    12    月    30    日
附錄本案論罪科刑法條刑
法第321 條
犯竊盜罪而有左列情形之一者，處6 月以上、5 年以下有期徒刑
，得併科新臺幣10萬元以下罰金：
一、侵入住宅或有人居住之建築物、船艦或隱匿其內而犯之者。
二、毀越門扇、牆垣或其他安全設備而犯之者。
三、攜帶兇器而犯之者。
四、結夥三人以上而犯之者。
五、乘火災、水災或其他災害之際而犯之者。
六、在車站、埠頭、航空站或其他供水、陸、空工作運輸之舟、
    車、航空機內而犯之者。
前項之未遂犯罰之。